臺灣臺中地方法院刑事判決　　　　　　 94年度交易字第206號
公　訴　人　臺灣臺中地方法院檢察署檢察官
被　　　告　戊○○
上列被告因過失傷害案件，經檢察官提起公訴（94年度偵字第47
86號），本院判決如下：
    主    文
戊○○因過失傷害人，處有期徒刑貳月，如易科罰金，以佰元
折算壹日。
    犯罪事實
一、戊○○於民國93年8月30日17時10分許，駕駛車牌號碼8H-91
    51號自用小客車，沿臺中縣霧峰鄉○○路南向往南投縣草屯
    鎮方向行駛，理應注意汽車行駛時，駕駛人應注意車前狀況
    及兩車併行之間隔，並隨時採取必要之安全措施，且汽車行
    近行人穿越道前，應減速慢行。而依當時情形，路面無障礙
    ，無不能注意之情事，竟疏於注意，遂於行經同路設有行人
    穿越道之247巷口時，適丁○○騎乘車牌號碼FT2-795號重型
    機車由西向東欲通過中正路，戊○○見狀煞車不及致該自小
    客車前方擋風玻璃、引擎蓋撞擊該機車，造成丁○○人車倒
    地而受有第一腰椎骨折等傷害。戊○○肇事後，經人報案，
    於台中縣警察局霧分局警員呂榮義到場時陳述肇事經過而
    願接受裁判。
二、案經丁○○訴由台中縣警察局霧分局報請台灣台中地方法
    院檢察署檢察官偵查起訴。
    理    由
一、訊據被告戊○○坦承於上開時地發生車禍肇事致丁○○受傷
    之事實，惟辯稱伊係綠燈通行，伊無過失等語。惟查右揭犯
    罪事實業據被害人丁○○指訴明確，並經現場目擊證人丙○
    ○到庭證稱：我開車去巡邏，我看到前面有一台車，旁邊有
    一台機車，我們都在等紅燈，我跟騎機車的告訴人同方向在
    等紅燈，車子要啟動時就看到車禍…。我看到前面的車子要
    走，我就跟著走，然後就聽到車禍的聲音，我們已經等很久
    ，啟動時差不多已經是綠燈等語，本件雖然無法確定被告是
    否闖黃燈或紅燈，但被告行近行人穿越道前，未減速慢行，
    未注意車前狀況而肇事，應可認定，此外，並有道路交通事
    故調查報告表、肇事現場圖及現場照片18張、澄清綜合醫院
    等醫院診斷證明書4紙附卷可稽。按駕駛人應注意車前狀況
    及兩車併行之間隔，並隨時採取必要之安全措施；且汽車行
    近行人穿越道前，應減速慢行，道路交通安全規則第94條第
    3項、第103條前段分別訂有明文。被告駕車自應注意上述道
    路交通安全規定，且依當時路狀、天候及視線，又無不能注
    意之情形，竟疏不注意為之，以致肇事致人受傷，被告應有
    過失，且被告過失駕駛行為，核與被害人丁○○之受傷間，
    具有相當因果關係，是其過失傷害犯行已臻明確，堪以認定
    。至被告舉同車證人甲○○、乙○○到庭證稱被告係綠燈通
    行等語，查該二人均坐於車內，是否能注意燈號，非無可疑
    ，且與被告同車，亦有迴護被告之可能，自不能為被告有利
    之認定，至被告聲請覆議，本院認核無必要，併此敘明。
二、核被告戊○○所為，係犯刑法第284條第1項前段之過失傷害
    罪。被告肇事後經人報案，於台中縣警察局霧分局警員呂
    榮義到場時陳述肇事經過而願接受裁判，有警訊筆錄及交通
    事故調查報告表各1份附卷可佐，核與自首要件相符，依刑
    法第62條前段減輕其刑。爰審酌被告之過失程度、被害人所
    受傷勢為腰椎骨折，傷勢不輕及被告之犯後態度等一切情狀
    ，量處如主文所示之刑，並諭知易科罰金之折算標準。
據上論斷，應依刑事訴訟法第299條第1項前段、刑法第284條第1
項前段、第62條前段、第41條第1項前段、罰金罰鍰提高標準條
例第1條前段、第2條，判決如主文。
中　　華　　民　　國　　94　　年　　9　 　月　　27　　日
                  交通法庭審判長法  官  許金樹
                                法  官  高文崇
                                法  官  郭德進
上正本證明與原本無異。
如不服本判決，應於送達後十日內向本院提出上訴狀（須附繕本
），上訴於台灣高等法院台中分院。
中　　華　　民　　國　　94　　年　　9 　　月　　29　　日
                                書記官  陳惠玲
附錄論罪科刑法條：
刑法第284條第1項：
因過失傷害人者，處六月以下有期徒刑，拘役或五百元以下罰金
，致重傷者，處一年以下有期徒刑、拘役或五百元以下罰金。
　　　　　　　　　　　　　　　　　　　　　　　　　　　S
